【裁判字號】    99,訴,760
【裁判日期】    990706
【裁判案由】    違反毒品危害防制條例
【裁判全文】
臺灣臺南地方法院刑事判決               99年度訴字第760號
公  訴  人  臺灣臺南地方法院檢察署檢察官
被      告  甲○○
上列被告因違反毒品危害防制條例案件，經檢察官提起公訴（99
年度毒偵字第542號），被告於本院準備程序中就被訴事實為有
罪之陳述，本院合議庭裁定由受命法官獨任進行簡式審判程序，
判決如下：
    主  文
甲○○施用第一級毒品，累犯，處有期徒刑壹年，扣案針筒參支
、分裝匙壹支、止血帶貳條，均沒收之；又施用第二級毒品，累
犯，處有期徒刑陸月，扣案分裝匙壹支、吸食器壹組、夾鍊袋壹
只、吸食器燈泡貳個，均沒收之。應執行有期徒刑壹年肆月，扣
案針筒參支、分裝匙貳支、止血帶貳條、吸食器壹組、夾鍊袋壹
只、吸食器燈泡貳個，均沒收之。
    事實及理由
一、犯罪事實：甲○○於民國93年間曾因施用毒品案件，經本院
    裁定送觀察、勒戒後，認無繼續施用毒品之傾向，於93年3
    月11日釋放，並經臺灣臺南地方法院檢察署檢察官以93年度
    毒偵字第312號為不起訴處分確定。復因於96年間因施用毒
    品案件，經臺灣高等法院高雄分院以96年度上訴字第700號
    判決判處應執行有期徒刑，並減為7月確定，於97年3月23日
    因縮短刑期而執行完畢。詎仍不知悔改，於上開案件執行完
    畢5年內，復基於施用第一級毒品海洛因之犯意，於99年3月
    15 日下午6時許，在臺南縣永康市○○街247巷64弄11號4樓
    之1住處房間內，以將海洛因加水用針筒注入手背靜脈之方
    式，施用海洛因一次。另基於施用第二級毒品甲基安非他命
    之犯意，於同年3月15日晚上，在上址，以將甲基安非他命
    放入玻璃球內燒烤吸食其所產生煙霧之方式，施用甲基安非
    他命一次。嗣於99年3月16日12時55分許，在前揭住所，為
    警查獲，並扣得甲○○所有供施用毒品之針筒3支、分裝匙2
    支、止血帶2條、吸食器1組、夾鍊袋1只、吸食器燈泡2個。
    案經臺南市警察局第一分局報告臺灣臺南地方法院檢察署檢
    察官偵查起訴。
二、本件被告甲○○所犯係死刑、無期徒刑、最輕本刑為3年以
    上有期徒刑以外之罪，其於準備程序中就被訴事實為有罪之
    陳述，經法官告知簡式審判程序之旨，並聽取公訴人及被告
    之意見後，認宜為簡式審判程序，依刑事訴訟法第273條之1
    第1項規定，裁定進行簡式審判程序加以審理，則依據刑事
    訴訟法第273條之2、同法第159條第2項之規定，不適用傳聞
    法則有關限制證據能力之相關規定；並得依同法第310條之2
    之準用同法第454條之規定製作略式判決書（僅記載「證據
    名稱」），合先敘明。
三、按毒品危害防制條例前於92年7月9日修正公布，自93年1月9
    日施行，觀之該條例第20條、第23條之立法理由，修正後該
    條例就施用毒品者，只於「初犯」及「5年後再犯」二種情
    形，有其追訴條件之限制，即須於初犯經觀察、勒戒或強制
    戒治釋放後，5年內均無施用毒品之行為，始能認其前所實
    施之觀察、勒戒或強制戒治已足遮斷毒癮，而得於5年後再
    犯時，再予適用初犯之規定，重行觀察、勒戒等程序。倘5
    年內已經再犯，被依法追訴處罰，縱其第3次（或第3次以上
    ）施用毒品之時間在初犯釋放5年以後，即與「5年後再犯」
    之情形有別，且因已於「5年內再犯」，顯見其再犯率甚高
    ，原實施觀察、勒戒或強制戒治，已無法收其實效，而無5
    年戒斷期之存在，自無再經觀察、勒戒及強制戒治之必要，
    應得逕行追訴處罰（最高法院95年台上字第1071號判決參照
    ）。經查：本件被告前因施用毒品案件，經本院裁定令送勒
    戒處所觀察、勒戒後，認無繼續施用毒品傾向，由臺灣臺南
    地方法院檢察署檢察官於93年3月11日，以93年度毒偵字第3
    12號不起訴處分確定並釋放。復於前揭觀察、勒戒釋放後5
    年內，因施用毒品案件，分別經本院以95年度訴字第192 號
    判決，判處有期徒刑7月確定，以及經臺灣高等法院高雄分
    院以96年度上訴字第700號判決判處應執行有期徒刑1年2 月
    ，嗣經減刑為7月確定等情，有臺灣高等法院被告前案紀錄
    表在卷可稽，依開說明，本件施用毒品犯行，乃屬3犯以上
    ，距初犯強制戒治後雖逾5年，惟核與毒品危害防制條例第
    20條第3項所定「5年後再犯」之立法意旨不符，仍應予追訴
    、處罰。
四、前項犯罪事實，有下列事證足資證明：
  (一)被告於警詢、偵訊中及本院準備程序中之自白。
  (二)臺南市警察局第一分局採尿同意書、偵辦毒品案尿液檢體委
    驗單、長榮大學確認報告。
  (三)扣押物品目錄表針筒3支、分裝匙2支、止血帶2條、吸食器1
    組、夾鍊袋1只、吸食器燈泡2個、現場照片13張。
  (四)卷附臺灣高等法院被告全國前案紀錄表。
五、查海洛因、甲基安非他命係分屬毒品危害防制條例第2條第2
    項第1款、第2款所列之第一級毒品及第二級毒品，核被告所
    為，係犯毒品危害防制條例第10條第1項之施用第一級毒品
    罪及同條第2項施用第二級毒品罪。上開二罪間，犯意各別
    ，行為互殊，應分論併罰。另被告有如犯罪事實欄所載之科
    刑及執行紀錄，有臺灣高等法院被告全國前案紀錄表1份在
    卷可稽，其受有期徒刑執行完畢，5年內故意再犯本件有期
    徒刑以上之罪，為累犯，應依刑法第47條第1項規定加重其
    刑。爰審酌被告前已曾多次因施用毒品案件經觀察勒戒程序
    後，仍未能徹底戒除毒癮，又多次因施用第一級毒品海洛因
    遭法院判處徒刑，仍舊因心志不堅，復犯本件之罪，顯見其
    戒癮之意志力尚薄弱，惟犯後坦承犯行態度良好等一切情狀
    ，分別量處如主文所示之刑，並定其應執行之刑。扣案針筒
    3支、分裝匙2支、止血帶2條、吸食器1組、夾鍊袋1只、吸
    食器燈泡2個，均為被告所有，且係供本件犯罪所用，應依
    刑法第38條第1項第2款規定，沒收之。
六、依刑事訴訟法第299條第1項前段、第273條之1第1項、第310
    條之1，毒品危害防制條例第10條第1項、第2項，刑法第11
    條前段、第47條第1項、第51條第5款、第38條第1項第2款，
    判決如主文。
本案經檢察官乙○○到庭執行職務。
中    華    民    國    99    年    7     月    6     日
                  刑事第一庭    法  官  鄭銘仁
以上正本證明與原本無異。
如不服本判決應於收受本判後10日內向本院提出上訴書狀，並應
敘述具體理由。其未敘述上訴理由者，應於上訴期間屆滿後20日
內向本院補提理由書狀（均須按他造當事人之人數附繕本）「切
勿逕送上級法院」。
                                書記官  郭勝華
中    華    民    國    99    年    7     月    8     日
附記：
毒品危害防制條例第10條
施用第一級毒品者，處 6 月以上 5 年以下有期徒刑。
施用第二級毒品者，處 3 年以下有期徒刑。

司法院資訊處製作；財團法人民間司法改革基金會備份。
